【裁判字號】    90,易,935
【裁判日期】    900525
【裁判案由】    毒品危害防制條例
【裁判全文】
臺灣板橋地方法院刑事判決                            九十年度易字第九三五號
    公  訴  人  臺灣板橋地方法院檢察署檢察官
    被      告  甲○○
右列被告因毒品危害防制條例案件，經檢察官提起公訴（九十年度偵字第二八○號）
，本院判決如左：
    主  文
甲○○施用第二級毒品，處有期徒刑陸月，如易科罰金，以參佰元折算壹日。扣案安
非他命貳包（毛重合計為壹點柒公克）沒收銷燬。
    事  實
一、甲○○前因施用第二級毒品安非他命案件，於民國八十七年間經依本院以八十七
    年度毒聲字第一二六一號裁定送臺灣臺北看守所附設勒戒處所觀察勒戒後，因認
    無繼續施用毒品傾向，業由臺灣板橋地方法院檢察署檢察官於八十七年十月三日
    以八十七年度偵緝字第八九○號為不起訴處分確定。詎甲○○仍不知悔悟，竟於
    前揭不起訴處分後五年內之八十八年一月二十五日十九時前之某時，在臺北縣板
    橋市○○路○段一八八巷一一弄三六號三樓，施用第二級毒品安非他命一次。嗣
    於同日十九時許，經警在台北縣板橋市○○路二一二之一號一樓查獲，並扣得其
    所有之第二級毒品安非他命二包（毛重一點七公克）。經檢察官依本院八十八年
    度毒聲字第四五一號裁定將其送臺灣台北看守所附設勒戒處所觀察勒戒後，認有
    繼續施用毒品之傾向。
二、案經臺北縣警察局海山分局報告臺灣板橋地方法院檢察署檢察官偵查起訴。
    理  由
一、訊之被告張煥潾對於右揭施用安非他命乙次之犯罪事實自白不諱，而其遭警查獲
    時所採集之尿液檢驗結果亦呈甲基安非他命陽性反應，有臺北縣衛生局尿液煙毒
    檢驗成績書、臺北縣警察局海山分局煙毒麻醉藥品案被移送者姓名及代碼對照表
    在卷可稽，堪堪信其自白應與事實相符。又被告前因施用第二級毒品安非他命案
    件，於八十七年間經依本院以八十七年度毒聲字第一二六一號裁定送臺灣臺北看
    守所附設勒戒處所觀察勒戒後，因認無繼續施用毒品傾向，業由臺灣板橋地方法
    院檢察署檢察官於八十七年十月三日以八十七年度偵緝字第八九○號為不起訴處
    分確定；而本次經查獲後，由檢察官依本院八十八年度毒聲字第四五一號裁定將
    其送臺灣台北看守所附設勒戒處所觀察勒戒後，認有繼續施用毒品之傾向等情，
    亦有上開不起訴處分書、刑事裁定、臺灣臺北看守所附設勒戒處所有無繼續施用
    毒品傾向證明書足憑。此外，復有扣案安非他命二包（毛重一點七公克）可資佐
    證，本件事證明確，被告在施用毒品經送觀察勒戒因認無繼續施用傾向而受不起
    訴處分後五年內，再次施用安非他命之犯行予認定。
二、按安非他命係毒品危害防制條例第二條第二項第二款所定之第二級毒品，核被告
    所為，係犯同條例第十條第二項之施用第二級毒品罪。爰審酌被告之素行、犯罪
    動機、前已因觀察勒戒結果認無繼續施用毒品傾向而受不起訴處分，業蒙毒品危
    害防制條例對施用毒品者之寬典，仍不知珍惜自新之機會，惡性非輕，惟施用毒
    品係戕害被告自身健康之犯罪，於他人尚無明顯之危害，及在本院審理中能坦認
    犯行，犯罪後態度良好等一切情狀，量處如主文所示之刑。又被告所犯上開之罪
    為最重本刑三年以下之罪，依其行為時刑法第四十一條原規定：「犯最重本刑為
    三年以下有期徒刑以下之刑之罪，而受六月以下有期徒刑或拘役之宣告，因身體
    、教育、職業或家庭之關係，執行顯有困難者，得以一元以上三元以下折算一日
    （業據罰金罰鍰提高標準條例第二條前段規定，就其原定數額提高為一百倍折算
    一日），易科罰金。」，而被告行為後，刑法第四十一條之規定業經於九十年一
    月四日修正，並經總統於九十年一月十日公布，依法於九十年一月十二日生效，
    而修正後之刑法第四十一條第一項之規定：「犯最重本刑為五年以下有期徒刑以
    下之刑之罪，而受六個月以下有期徒刑之宣告，因身體、教育、職業、家庭之關
    係或其他正當事由，執行顯有困難者，得以一元以上三元以下折算一日（提高數
    額同上），易科罰金，但確因不執行所宣告之刑，難收矯正之效，或難以維持法
    秩序者，不在此限」，比較修正前後之內容，新法就易科罰金尚增加「但確因不
    執行所宣告之刑，難收矯正之效，或難以維持法秩序者，不在此限」之適用限制
    ，對於被告較不利，應以修正前之規定為有利於行為人，依刑法第二條第一項但
    書之規定，應適用修正前刑法第四十一條之規定諭知易科罰金之標準。扣案安非
    他命二包（毛重一點七公克）為查獲之毒品，應依毒品危害防制條例第十八條第
    一項前段之規定併為沒收銷燬之諭知。
據上論斷，應依刑事訴訟法第二百九十九條第一項前段、第二條第一項但書、毒品危
害防制條例第十條第二項、第十八條第一項前段、刑法第十一條前段、九十年一月四
日修前刑法第四十一條、罰金罰鍰提高標準條例第二條，判決如主文。
中      華      民      國      九十      年      五    月    二十五    日
                                  臺灣板橋地方法院刑事第二庭
                                          法  官  楊  博  欽
右正本證明與原本無異。
如不服本判決，應於判決送達後十日內，向本院提出上訴狀。
                                          書記官  潘  文  賢
中      華      民      國      九十      年      五    月    二十五    日
附錄本案論罪科刑法條全文：
毒品危害防制條例第十條
施用第一級毒品者，處六月以上五年以下有期徒刑。
施用第二級毒品者，處三年以下有期徒刑。


司法院資訊處製作；財團法人民間司法改革基金會備份。
